【裁判字號】    95,上訴,1757
【裁判日期】    951212
【裁判案由】    違反毒品危害防制條例
【裁判全文】
臺灣高等法院高雄分院刑事判決        95年度上訴字第1757號
上  訴  人  甲○○
即  被  告
指定辯護人  本院公設辯護人 李佩娟
上列上訴人因違反毒品危害防制條例案件，不服臺灣高雄地方法
院94年度訴字第3281號中華民國95年7 月6 日第一審判決（起訴
案號：臺灣高雄地方法院檢察署94年度偵字第16636 號），提起
上訴，本院判決如下：
     主  文
上訴駁回。
    事  實
一、甲○○前曾於民國（下同）88年間犯竊盜罪，經本院以90年
    度上易字第751 號判決判處有期徒刑6 月確定，於91年6 月
    20 日 徒刑執行完畢。其猶不知悔改，明知甲基安非他命為
    毒品危害防制條例第2 條第2 項第2 款所規定之第二級毒品
    ，不得販賣，竟意圖營利，基於販賣第二級毒品之犯意，於
    94年7 月23日19時15分許，以其所有之0000000000號行動電
    話為販毒聯絡之工具，與欲購買毒品、使用門號0000000000
    號行動電話之柳佩菁聯絡，約定購買甲基安非他命及交易地
    點，嗣於同日20時許，在高雄縣仁武鄉○○村○ 鄰○○路
    292 之34號柳佩菁住處附近巷口，以新台幣（下同）2,000
    元代價，將數量不詳之甲基安非他命販售予柳佩菁。嗣於同
    年月25日16時40分許，為警持搜索票在上開柳佩菁住處執行
    搜索，扣得甲基安非他命1 包（毛重0.8 公克），經柳佩菁
    供出曾向甲○○購買毒品，嗣為警於同日21時50分許，在高
    雄市○○區○○路887 號「戰將遊藝場前」查獲甲○○，並
    自甲○○背包內扣得甲基安非他命1 包（毛重0.8 公克）、
    玻璃吸食器1 支、夾鏈袋10只、削尖吸管1 支等物。
二、案經高雄市政府警察局苓雅分局移送臺灣高雄地方法院檢察
    署檢察官偵查起訴。
    理  由
壹、程序部分：
一、按被告以外之人於偵查中向檢察官所為陳述，除顯有不可信
    之情況者外，得為證據，刑事訴訟法第159 條之1 第2 項定
    有明文。偵查中對被告以外之人（包括證人、鑑定人、告訴
    人、被害人及共同被告等）所為之偵查筆錄，或被告以外之
    人向檢察官所提之書面陳述，性質上均屬傳聞證據。惟現階
    段刑事訴訟法規定檢察官代表國家偵查犯罪、實施公訴，依
    法其有訊問被告、證人及鑑定人之權，證人、鑑定人且須具
    結，而實務運作時，檢察官偵查中向被告以外之人所取得之
    陳述，原則上均能遵守法律規定，不致違法取供，其可信度
    極高，是被告以外之人前於偵查中已具結而為證述，應具證
    據能力；本件證人柳佩菁於94年7 月26日、同年8 月16日、
    同年8 月31日偵查中分別向檢察官所為之陳述，均已由檢察
    官令於陳述前具結，且該陳述並無顯不可信之狀況，故得為
    判決之證據。
二、行動電話號碼0000000000號電話通聯紀錄，為泛亞電信股份
    有限公司所出具，表示系爭行動電話門號於案發前後之雙向
    通聯紀錄，而上述資料於電話發（受）話時，電話公司之機
    房電腦就會利用磁片紀錄，固定時間將磁片之紀錄利用電腦
    列印，係機械性列印之通聯紀錄，非為供述證據，故無傳聞
    法則之適用，又查無不得為證據之狀況，自應具有證據能力
    。
貳、實體部分：
一、訊據上訴人即被告固不諱言於94年7 月23日交付毒品甲基安
    非他命予柳佩菁收受之事實，惟矢口否認有販賣第二級毒品
    甲基安非他命犯行，辯稱：我沒有販賣毒品給柳佩菁，94年
    7 月23日柳佩菁打行動電話給我，叫我幫她去跟陳文勝拿2,
    000 元的甲基安非他命，我當天晚上就去跟陳文勝拿甲基安
    非他命給柳佩菁，柳佩菁拿2,000 元給我，我再拿2,000 元
    去給陳文勝，並無販賣毒品營利之意圖云云。
二、經查：
（一）柳佩菁於94年7 月間某日19時許，先以0000000000號行動
      電話聯絡撥打被告所使用之行動電話號碼0000000000號與
      之聯絡後，即於同日20時許於住處附近巷口，以2,000 元
      代價向被告取得數量不詳之甲基安非他命等情，業據證人
      柳佩菁於偵查及原審審理中分別具結證述綦詳（偵卷第12
      至13、26至27、38至39頁及原審卷第142 至148 頁），而
      證人柳佩菁雖就與被告電話聯絡並取得毒品之時間，究係
      94年7 月16日、7 月21日或7 月23日，於證述時之陳述反
      覆、模糊，惟被告供承係於7 月23日晚上電話聯絡後交付
      毒品予柳佩菁，經核與被告所用之行動電話門號00000000
      00號與證人柳佩菁所用之行動電話0000000000號於94年7
      月23日19時15分起至19時49分止有4 次之通話紀錄乙節相
      符（見泛亞電信股份有限公司函覆原審之行動電話號碼
      0000000000號電話通聯紀錄），是可認因時間久遠，證人
      對於時間之記憶模糊，致有陳述不正確之處，而綜合上開
      各點，被告交付毒品予柳佩菁並取得2,000 元之時間即應
      是94年7 月23日20時許無訛。
（二）又被告固辯稱係柳佩菁拜託其去向陳文勝拿毒品，惟證人
      柳佩菁、陳文勝2 人於原審均陳稱不認識彼此（見原審卷
      第147 、190 頁），證人陳文勝固不無有因為免擔負販賣
      或轉讓毒品之罪責而為虛偽之詞可能，然柳佩菁既已坦認
      施用及購買毒品，則究係向何人購買，對其自身而言應無
      影響，況柳佩菁與被告素無仇怨，殊無可能設詞誣攀被告
      ，亦無甘冒較施用毒品罪更重之偽證罪責，而當庭任意為
      虛偽之陳述。是被告前述所辯已與證人柳佩菁、陳文勝2
      人所述不符，不足採信。況被告辯稱：94年7 月23日柳佩
      菁打我的0000000000號行動電話，叫我幫她去跟陳文勝拿
      2,000 元的甲基安非他命，我當天晚上就去跟陳文勝拿甲
      基安非他命後，拿去給柳佩菁，柳佩菁拿2,000 元給我，
      我再拿2,000 元去給陳文勝，這都是當天晚上的事云云。
      惟被告於警詢時供承每次均至陳文勝高雄市楠梓區住處樓
      下購買安非他命（見警卷第5 頁），而經原審函詢陳文勝
      經警查獲資料，陳文勝之現居地確係於高雄市楠梓區（見
      原審卷第53-54 頁），而柳佩菁之住處係在高雄縣仁武鄉
      ，被告與柳佩菁當晚之通聯紀錄係於19時15分起至19 時
      49分止，已如前述，則被告如何於短短34分鐘內，接受柳
      佩菁之託付後，旋趕往楠梓跟陳文勝拿毒品後，再即趕至
      仁武交給柳佩菁，實有悖於常理之處，足認被告辯稱柳佩
      菁已與陳文勝聯絡好，請其去幫忙拿毒品一節非為事實；
      又在柳佩菁住處查扣之甲基安非他命1 包經送高雄醫學大
      學附設中和紀念醫院檢驗，已證明係甲基安非他命無訛，
      有該醫院檢驗報告在卷可證，故被告於94年7 月23日20時
      許，以2,00 0元代價，販賣甲基安非他命予柳佩菁之事實
      ，已堪認定；至被告之毒品究係向何人取得，已與本案無
      涉。
（三）按甲基安非他命係政府嚴予查緝之毒品，且甲基安非他命
      並無公定之價格，並可任意分裝或增減其份量，而每次買
      賣之價量，亦隨時依雙方關係之深淺、當時之資力、需求
      程度及對行情之認知等因素而異其標準，非可一概而論，
      因之販賣之獲利，除經坦承犯行，或帳冊價量均臻明確外
      ，委難察得實情，而販賣之人從價差或量差中牟利方式雖
      異，惟其圖利之非法販賣行為則均相同，是縱未確切查得
      販賣賺取之實際差價，但除別有事證，足認係按同一價格
      轉讓，確未牟利之情形外，尚難執此認非法販賣之事證有
      所不足，致知過坦承者難辭重典，飾詞否認者反得逞僥倖
      ，而失情理之平；且甲基安非他命價格昂貴，取得不易，
      苟無利可圖，應無甘冒被查緝法辦之危險而平白為轉讓毒
      品之可能，是其販入之價格必較售出之價格低廉，而有從
      中賺取買賣差價牟利之意圖及事實，應屬符合論理法則且
      不違背社會通常經驗之合理判斷。本件被告與購毒者即證
      人柳佩菁並非至親，苟無利得，豈會甘冒重刑之風險，與
      伊相約交易毒品之理，況被告於提供柳佩菁甲基安非他命
      後向其索取2,000 元，已如上述，可認被告提供毒品並非
      出於無償贈與或原價轉讓，堪認被告係出於賺取差價之牟
      利意圖，而販賣第二級毒品甚明。
（四）綜上所述，本件事証明確，被告上開所辯顯係卸責之詞，
      殊無足採，其販賣甲基安非他命之犯行堪以認定。
三、查甲基安非他命係毒品危害防制條例第2 條第2 項第2 款所
    定之第二級毒品，依法不得持有、施用及販賣。核被告所為
    ，係違反毒品危害防制條例第4 條第2 項之販賣第二級毒品
    罪。其販賣第二級毒品甲基安非他命前持有甲基安非他命之
    低度行為，應為販賣之高度行為所吸收，不另論罪。另被告
    前曾犯竊盜罪，經本院以90年度上易字第751 號判處有期徒
    刑6 月確定，於91年6 月20日徒刑執行完畢，有臺灣高等法
    院被告前案紀錄表1 紙在卷可按，其於5 年以內再故意犯本
    件有期徒刑以上之罪，不論依修正前之刑法第47條，或修正
    後之刑法第47條第1 項之規定，均構成累犯，對被告而言並
    無有利或不利之情形，自不生新舊法比較之問題，應逕依修
    正前之刑法第47條，論以累犯，並加重其刑，惟法定刑無期
    徒刑部分，依法不得加重。
四、原審因而適用毒品危害防制條例第4 條第2 項、第19條第1
    項，刑法第11條、修正前刑法第47條之規定，並審酌被告年
    僅20餘歲，正值年輕力壯之時，不思以勞力謀生，竟為獲取
    非法利益，明知甲基安非他命之成癮性，猶販售毒品，戕害
    他人身心健康，對社會治安危害至鉅，惡性非輕，惟念其販
    賣之次數僅有1 次，及所得金錢微薄，然被告犯後雖坦認交
    付毒品，惟仍否認販賣，復衡其犯罪之動機、目的、手段及
    所生之危害等一切情狀，量處有期徒刑7 年6 月，未扣案之
    門號0000000000號行動電話1 支，乃被告所有、且係供本件
    販賣第二級毒品犯罪所用之物，依毒品危害防制條例第19條
    第1 項前段規定宣告沒收，被告販賣第二級毒品所得2,000
    元，應依同條例第19條第1 項之規定沒收，其中上開未扣案
    之行動電話1 具，如全部或一部不能沒收時，追徵其價額，
    未扣案販毒所得2,000 元，如全部或一部不能沒收時，則以
    其財產抵償之。另扣案之甲基安非他命1 包（毛重0.8公克
    ）、玻璃吸食器1 支、夾鏈袋10只、削尖吸管1 支等物品，
    因被告另有施用第二級毒品甲基安非他命之習慣，且與本件
    被告販賣甲基安非他命之犯行尚屬無涉，爰不於本案宣告沒
    收。又以公訴意旨另謂：被告另於94年7 月間某日，在不詳
    地點，販賣數量不詳第二級毒品甲基安非他命予證人柳佩菁
    1 次，認被告此部分亦涉有毒品危害防制條例第4 條第2 項
    之販賣第二級毒品罪嫌云云，惟查證人柳佩菁於警、偵訊固
    曾分別證述於94年7 月21日或94年7 月16日向被告買得毒品
    ，惟其於警、偵訊時均證述僅向被告買過1 次，是證人柳佩
    菁於警、偵訊自始未曾證述曾連續向被告購買毒品之情，參
    以被告所用之行動電話門號0000000000號與證人柳佩菁所用
    之行動電話0000000000號僅於94年7 月23日有4 次之通話紀
    錄，而於94年7 月16日以及94年7 月21日均無任何之通話紀
    錄（見泛亞電信股份有限公司函覆原審之行動電話號碼0000
    000000號電話通聯紀錄），而被告亦堅詞否認除94年7 月23
    日外，有其他交付甲基安非他命予柳佩菁之犯行，顯見柳佩
    菁所稱向被告買得毒品之1 次，應是在94年7 月23日，至柳
    佩菁前陳述之94年7 月16日或94年7 月21日，應均為時間錯
    誤之陳述。又證人柳佩菁於原審雖證述被告除於其住處巷口
    交付毒品1 次，另於王尉荏家被告亦曾交付毒品1 次給她，
    惟此已據證人王尉荏於原審結證稱並無此事（見原審卷第19
    1 至193 頁），此外又無其他證據證明，尚難僅以證人柳佩
    菁上開證述遽為被告不利之認定，是本件要屬不能證明被告
    確有此部分犯罪，然因公訴人認與前開論罪科刑部分有連續
    犯之裁判上一罪關係，爰不另為無罪之諭知，於理由欄併予
    敘明；其認事用法，均無不合，量刑亦屬適當；被告上訴意
    旨，仍執陳詞否認犯罪，指摘原判決不當，為無理由，應予
    駁回。
據上論斷，應依刑事訴訟法第368條，判決如主文。
本案經檢察官彭南雄到庭執行職務。
中    華    民    國    95    年    12    月    12    日
                  刑事第七庭    審判長法  官  莊飛宗
                                      法  官  邱明弘
                                      法  官  黃憲文
以上正本證明與原本無異。
如不服本判決應於收受本判決後10日內向本院提出上訴書狀，其
未敘述上訴理由者，並得於提起上訴後10日內向本院補提理由書
狀（均須按他造當事人之人數附繕本）「切勿逕送上級法院」。
中    華    民    國    95    年    12    月    13    日
                                      書記官  施耀程
附錄本判決論罪科刑法條：
毒品危害防制條例第4條第2項
製造、運輸、販賣第二級毒品者，處無期徒刑或 7 年以上有期徒
刑，得併科新臺幣 700 萬元以下罰金。


司法院資訊處製作；財團法人民間司法改革基金會備份。
